【裁判字號】    98,訴,2541
【裁判日期】    990630
【裁判案由】    偽造文書等
【裁判全文】
臺灣板橋地方法院刑事判決              98年度訴字第2541號
公  訴  人  臺灣板橋地方法院檢察署檢察官
被      告  己○○
選任辯護人  曾孝賢律師
            陸正義律師
            鄭玉鈴律師（均於98年8月5日受任）
上列被告因偽造文書等案件，經檢察官提起公訴（97年度偵字第
30555 號），本院判決如下：
    主  文
己○○無罪。
    理  由
一、公訴意旨略以：被告己○○前於民國（下同）95年間，因販
    賣盜版光碟涉嫌違反著作權法案件，經該管檢察官以95年度
    偵字第1294號案件聲請本院以簡易判決處刑，本院先以95年
    度簡字第1100號案件判處有期徒刑9 月、緩刑4 年，經上訴
    本院合議庭審理結果撤銷原判決，改判有期徒刑6 月、緩刑
    2 年，95年9 月20日確定在案。猶不知悔改，仍基於違反著
    作權法與偽造文書等故意，於95年8 月21日未得不知情之辛○○（所涉違反著作權法罪嫌，另為不起訴之處分）授權或
    同意，由己○○在新竹貨運股份有限公司（下稱：新竹貨運
    公司）之運輸協議書及代收貨款客戶匯款申請表、切結書上
    偽造「辛○○」之姓名5 枚及蓋印偽造之「辛○○」印章印
    文共8 枚，並在切結書上填載代收貨款帳戶為華南商業銀行
    （下稱：華南銀行）儲蓄分行帳號000000000000號，戶名甲○○，持向新竹貨運公司辦理貨物託運及代收款項事宜而行
    使之，足生損害予辛○○與新竹貨運公司審核客戶真實之正
    確性；己○○復未見盡其悔改之心，更明知港劇「布衣神相
    」之著作財產權，為電視廣播（國際）有限公司所享有，並
    專屬授權英屬維京群島商群體國際股份有限公司臺灣分公司
    （下稱群體公司）在臺灣重製、出租及販售影音光碟之權利
    ，任何人未經群體公司之同意或授權，不得散布侵害該著作
    財產權之重製物，亦明知渠所販賣之「布衣神相」光碟片1
    套（共6 片），係未經著作財產權人授權之非法重製光碟片
    ，仍於96年1 月25日上午9 時44分許，利用電腦設備連接網
    際網路至「雅虎奇摩拍賣網站」，以「judy940902」帳號，
    刊登販售上開盜版光碟之網頁，嗣經群體公司發現，於同年
    月26日下午3 時46分許，委託友人癸○○下標購買後，己○○即將上開盜版光碟乙套(共6 片)委託新竹貨運公司，於同
    年月31日下午1 時許，以貨到付款之方式寄運與癸○○，再
    由新竹貨運公司將所收款項新臺幣500 元匯至上揭己○○所
    指定之甲○○所有華南銀行儲蓄分行帳戶後，由己○○以自
    動櫃員機轉帳方式，定期將販售盜版光碟所得轉入渠所開設
    之華南銀行和平分行帳號000000000000號帳戶。嗣經群體公
    司查驗上揭光碟片後確認係未經授權之重製光碟，始報警循
    線查獲，並扣得上揭盜版光碟片1 套（共6 片），因悉上情
    。案經群體公司訴由臺北市政府警察局中正第一分局移送臺
    灣臺北地方法院檢察署檢察官報由臺灣高等法院檢察署檢察
    長核轉臺灣板橋地方法院檢察署檢察官偵查起訴，因認被告
    所為，係違反著作權法第91條之1 第3 項、第2 項之散布侵
    害著作財產權重製光碟、刑法第216 條、210 條之行使偽造
    私文書等罪嫌。
二、按：
(一)、犯罪事實應依證據認定之，無證據不得認定犯罪事實；不能
    證明被告犯罪者，應諭知無罪之判決，刑事訴訟法第154 條
    第2 項、第301 條第1 項定有明文。犯罪事實之認定，應憑
    真實之證據，倘證據是否真實尚欠明確，自難以擬制推測之
    方法，為其判斷之基礎；而認定犯罪事實之證據係指足以認
    定被告確有犯罪行為之積極證據而言，該項證據自須適合於
    被告犯罪事實之認定，始得採為斷罪資料。
(二)、現行刑事訴訟法係採漸進式之當事人進行主義，由當事人擔
    任訴訟程序發動及進行之主體，法院則居於客觀公正之立場
    ，踐行及監督審判程序之進行，並依法作成公正妥適之裁判
    。故對於被告犯罪事實之證明，原則上應由檢察官負舉證及
    說服之責任。至被告雖有聲請法院調查證據之權利，但並無
    自證己罪之義務，且有保持緘默及無須違背自己意思而為陳
    述之權利。而法院基於客觀中立之地位，並無主動蒐集被告
    犯罪事證之義務，僅在發現真實或維護公平正義及對被告利
    益有重大關係事項時，始例外就卷內已存在或與犯罪事實有
    重要關係在客觀上確有調查必要之事項補充介入調查。從而
    ，檢察官對於被告犯罪事實，自應依如上所述善盡其舉證責
    任，並指出證明方法，以說服法院確信被告犯罪事實之存在
    。若檢察官無法舉證證明被告犯罪事實確實存在，或未能指
    出證明之方法以善盡說服法院確信被告犯罪事實之責任，而
    事實審法院依據刑事訴訟法第163 條第2 項之規定，為發現
    真實及公平正義之維護，就卷內所存在及客觀上有調查必要
    之證據資料踐行調查程序結果，仍然認為不能證明被告犯罪
    事實存在者，稽之前述，自應為被告無罪之判決。
三、經查：
(一)、公訴人認被告涉犯前開罪嫌，無非係以：
１、物證方面：扣案之盜版光碟片1 套（共6 片）。
２、書證方面：奇摩拍賣網站網頁列印資料、得標通知信、新竹
    貨運公司運輸契約書、代收貨款客戶申請表、切結書、寄送
    單及託運資料、甲○○所有之華南銀行儲蓄分行帳戶之開戶
    資料、留存證件影本及95、96年度交易明細表、被告所有之
    華南銀行和平分行帳戶之客戶中文資料新增/ 變更登錄單、
    客戶基本資料建檔查詢列印表、存款往來明細表、財金資訊
    股份有限公司98年3 月30日金訊業字第0980000509號函及函
    附之自動化服務機器跨行轉帳交易明細資料、戊○95年度偵
    字第1294號聲請簡易判決處刑書、板院95年度簡字第1100號
    判決、95年度簡上字第569 號判決書。
３、人證方面：被告己○○偵查供述、證人壬○○、丁○○、癸○○警詢、偵查證述、證人辛○○偵查證述等為其論據。
(二)、訊據被告己○○堅詞否認有何公訴所指犯行，辯稱略以：我
    否認檢察官所起訴之犯罪事實，這件事情不是我做的，跟新
    竹貨運簽約的不是我，是我一個朋友庚○○，我跟他最近沒
    有聯絡，我不知道庚○○為何跟新竹貨運簽約，我是後來從
    庚○○那邊得知，網址「judy940902」一開始是我申請的，
    後來因庚○○沒有帳號跟我借的，申請帳號需要信用卡認證
    ，他信用不良所以問我有沒有帳號，我想說我帳號沒有用就
    借給他；我跟群體公司沒有過任何糾紛，庚○○最近都沒有
    跟我聯絡等云云；其所選任之辯護人律師則陳述辯護要旨略
    以：新竹貨運的運輸協議書、申請書等都不是被告填寫，電
    腦帳號「judy940902」被告已經很久沒有使用了，本件違反
    著作權法期間，被告都沒有用過該帳號，起訴書所指甲○○
    匯款入被告帳戶，時間、金額都不符合、對應，那是庚○○
    還給被告的款項，請求傳喚庚○○，加上鑑定筆跡，應可得
    出答案等為被告提出辯護。
(三)、因就上述，被告之辯解暨辯護所指得悉，本件之爭執點厥為
    本件犯行之真正行為人究為何人？
(四)、因循據上述控辯雙方所指，經本院傳訊各該證人行交互詰問
    之證述得悉，說明如下：
１、證人甲○○證述略以：「（請求提示97年度偵字第30555 號
    卷第30-32 頁予證人閱覽；這是你的華南銀行儲蓄分行帳號
    000000000000號帳戶的開戶資料、印鑑卡、留存證件，這個
    帳戶是不是你親自去開立的？）是我開的；（94年5 月27日
    你為何要開戶這個帳戶？）當時我擔任聯宗保全的保全員，
    這個是薪資轉帳的帳戶；（你開的帳戶有沒有申請金融卡？
    ）有；（根據同上卷第31頁的印鑑卡，你有辦理全行通付通
    提？）有；（辦理全行通付通提是不是也要辦理密碼？）對
    ；（這個帳戶你使用到什麼時候？）使用4 個多月，我沒有
    做之後就沒有使用了，放在家裡面，金融卡、帳戶、密碼都
    放在一起；（你的金融卡密碼有無變更過？）沒有，我沒有
    使用後就放在家裡；（你有無變更銀行給你的帳戶密碼？）
    第一次有；（你變更後的密碼，是記在腦海裡還是寫在紙上
    ？）我有寫在紙上，放在家裡抽屜裡面，後來不知道就遺失
    了，我家裡沒有遭小偷，有很多朋友來東西就不見了，朋友
    是庚○○、黃瑞雄、黃建興；不認識被告，被告沒有來過我
    家；（你金融卡密碼是多少？）那時候的密碼是00000000
    ；‧‧‧（你說的東西不見，包括什麼東西？）薪資轉帳簿
    ，就是存摺，金融卡也不見，寫在紙上的密碼也不見，還有
    PS3 的遊戲片也不見；（你東西不見有沒有報案？）沒有；
    （你有沒有去問別人，是誰拿走你的東西？）我不知道；沒
    有辦理補發存摺；沒有辦理存摺金融卡的掛失；‧‧（你有
    沒有把上開存摺、金融卡交給別人？）我交給庚○○；（你
    什麼時候交給庚○○？）我不知道；（你剛才說存摺、金融
    卡遺失，後來為什麼又說交給庚○○？）是交給庚○○；（
    你交給庚○○有沒有收取什麼報酬？）沒有；不認識乙○○
    、辛○○、顏可翔、蔡旻衛、陳朝煌、吳承璟；不知道一家
    承衛國際股份有限公司；（提示97年度偵字第30555 號卷第
    51頁予證人閱覽；你跟檢察官講的話內容實不實在？）實在
    ；【檢察官稱：你看完再回答。】除了聯安保全應為聯宗保
    全，其餘均實在；（你跟檢察官講，帳戶後來掉了，我忘了
    何時，你跟法官說實在，且你在主詰問前段也說是不見了，
    但你剛才在主詰問後來又說交給庚○○，請問事實到底為何
    ？）是交給庚○○，我也不知道是被偷還是交給庚○○，應
    該是交給庚○○；（你的帳戶為何交給庚○○？）他說他要
    用；（你還有把其他帳戶交給別人過嗎？）沒有；（提示97
    年度偵字第30555 號卷第51頁予證人閱覽；你跟檢察官說，
    我沒有提供帳戶給其他人使用，事實是否如此？）是；（你
    把帳戶交給庚○○是哪一天記得嗎？）不記得，很久了；（
    你於偵查中跟檢察官說，沒有提供帳戶給其他人使用，你稱
    實在，但剛才又證述帳戶交給庚○○，事實到底為何？）我
    有把帳戶交給庚○○使用；（為什麼剛才檢察官問你，是不
    是沒有交給其他人使用，你又說是？）我有交給其他人使用
    ，就是庚○○；（交過幾份？）就是這個；（他有沒有還你
    ？）沒有；（提示97年度偵字第30555 號卷第52頁予證人閱
    覽；該筆錄「甲○○」的簽名是不是你簽的？）是；（同上
    卷第53頁，這結文上的「甲○○」三個字，是不是你簽的？
    ）是；（你今天來作證之前，有沒有任何人找你談過如何作
    證？）有，就是庚○○；（被告有無親自或託人找你？）沒
    有，只有庚○○；（你有沒有到過臺北縣三重市○○街18號
    2 樓？）沒有；（你有沒有委託新竹貨運公司簽訂任何的契
    約？）沒有；（你有沒有在網路上面販賣盜版的光碟？）沒
    有。」等語（見本院99年6 月2 日審理筆錄），是就證人甲○○銀行帳戶係交由證人庚○○使用，則其所為之證述，雖
    或見保留之嫌，然仍無從為被告不利之認定，顯無疑義。
２、證人周雅南證述略以：「（你有沒有去過臺北縣三重市○○
    街18號2 樓？）有，那是我跟我女婿施景中的糾紛，我去過
    過圳街，但是不是18號2 樓我不知道，18號2 樓好像是派出
    所的地址【證人甲○○稱：我媽媽記錯了，那是我姐姐要去
    追債，她也不是住在過圳街，是住在中華路，她是去過圳街
    的派出所。】；（甲○○來法院開庭前，庚○○有來找甲○○？）是，但我沒有讓他們見面，庚○○只見到我；（庚○○跟你說什麼？）我在我們家頂樓跟他談，他說他要養老婆
    、小孩，給我1 萬元，叫我放了他、了了這件事情，是98年
    7 月30或31日，我沒有收他的錢。」等語（見本院99年6 月
    2 日審理筆錄），因如上述證人周雅南證述觀之，實質上，
    核與本案並無牽涉，自無從為被告不利之認定。
３、證人庚○○證述略以：「（你平常從事什麼職業？）平常打
    零工，現在開簡餐；（你有無在網路販售光碟？）幾年前我
    跟己○○借一個網路的帳號，記憶中有賣1 、2 套光碟；（
    你在95年8 月21日，有跟新竹貨運公司簽訂運輸協議書？）
    是我簽的；（提示97年度偵字第30555 號卷第15-18 頁予證
    人閱覽；你剛才說的運輸協議書是不是卷內的文書？）是；
    （你還記得該貨運公司是誰與你簽約？簽約過程？）當時是
    我自己去簽的，簽約的整個過程太久忘記了；（同上卷第15
    -18 頁，上面的字都是你寫的？）是；（辛○○的名字也是
    你簽的？）是，印章也是我自己刻的；（同上卷第19頁，這
    張切結書也是你寫的？）是；（切結書上面關於你寫的甲○○的帳戶，你為什麼會寫這個帳戶？）是我跟甲○○借的，
    我說我要賣嬰兒用品，我是用這個理由跟他借；‧‧（新竹
    貨運如何把款項給你？）匯到甲○○的帳戶；（多久匯一次
    ？）收到款項就匯給我；（提示97年度偵字第30555 號卷第
    33-39 頁予證人閱覽；這是否就是新竹貨運匯給你的款項？
    ）是；（同上卷第34-39 頁，存款人代號欄姓名為己○○的
    原因？）我因家庭因素，沒辦法養育我的女兒以及外面積欠
    一些債，我之前跟己○○有借錢的關係，我跟他借25萬元左
    右，他現金拿給我，我說有錢慢慢還，他打電話來跟我催，
    我就把錢匯過去，我有能力還多少就匯多少；（你跟己○○
    的借款是何時借的？）4 、5 年前，目前已經還清了；（你
    跟己○○借的帳號為何？）我只記得前面是judy，後面是數
    字；（你為何跟己○○借這個帳戶？）我家裡有一些嬰兒用
    品，以及朋友委託我做一些保養品；（你跟己○○借的時候
    ，有沒有跟他說什麼用途？）有，我跟他說要做嬰兒用品及
    保養品；（提示97年度偵字第30555 號卷第19頁予證人閱覽
    ；辛○○的章是誰蓋的？）我；（切結書上辛○○的印章跟
    運輸契約書的辛○○印章是同一個？）是；（同上卷第17頁
    ，在簽訂運輸契約時，你沒有在上面註明代理人，你是男性
    ，辛○○是女性，請問簽訂運輸契約時，辛○○到底有沒有
    在現場？）沒有；（性別不對，你顯然不是辛○○，這樣新
    竹貨運還會跟你簽約？）我不知道怎麼回答，我拿辛○○的
    身分證影本去簽約，他們有沒有質疑我忘了；（同上卷第19
    頁，簽切結書時，辛○○在不在場？）辛○○不在；（你有
    沒有去過三重市○○街18號2 樓？）很熟悉，但事隔太久了
    ；（在運輸契約上有簽一個電話號碼0000000000，這個電話
    是誰使用的？審判長提示並告以要旨）是我使用的；不認識
    顏可翔；（0000000000的申登人是顏可翔，你不認識他，怎
    麼會有他的手機號碼？）這件事情我真的忘了；（你跟誰拿
    到這個號碼？）真的忘記了；（是不是被告給你這個號碼？
    ）不是，也不是辛○○；不認識蔡旻衛、陳朝煌、吳承璟；
    （你知不知道一家承衛國際股份有限公司？）不知道；（提
    示96年1 月29日送貨單正本予證人閱覽；送貨單上面的字是
    誰寫的？）是我寫的；（提示北檢96年度偵字第11198 號卷
    第39-40 頁予證人閱覽；這個雅虎奇摩拍賣檔案是誰刊登的
    ？）是我本人；（拍賣檔案上記載賣方使用的帳號「judy94
    0902」，是誰使用的？）是我本人使用的；（同上卷第87-8
    8 頁的中華電信IP位址查詢資料，根據「judy940902」刊登
    拍賣檔案之IP所查得的IP使用人及地址為蔡旻衛及承衛國際
    股份有限公司，技術聯絡人陳朝煌，地址均為臺北縣三重市
    ○○街18號2 樓，為什麼你說都不知道？）應該是有去過，
    但事隔有點久，所以忘記了，該地址是不是網咖，我也忘記
    了；（提示本件起訴書予證人閱覽；本件起訴的犯罪事實是
    誰做的？）是我做的；（被告跟辛○○知不知道這件事情？
    ）不知道；‧‧（辛○○的身分證哪裡來的？）事隔太久忘
    記了；（是不是己○○交給你的？）不是；（據辛○○講，
    她的身分證只交給過己○○？）不是己○○交給我的；（那
    你為什麼會有辛○○的身分證？）我不認識辛○○，我忘記
    為什麼會有辛○○的身分證；（提示97偵字第30555 號第17
    頁；乙○○是誰？）是我爸爸的朋友；（她有同意帳戶給你
    使用嗎？）有；（提示扣案的光碟；是不是你寄的？）是；
    （你借己○○的帳號之後，在什麼地方上網？）事隔有點久
    ，真的忘了，網咖也有，沒有在家裡，家裡沒電腦；（剛才
    甲○○作證說他的帳戶是借給你？）不是，是他拿給我；（
    你用什麼理由跟他拿？）我說我要在網路上賣嬰兒用品、保
    養品，我的帳號凍結，且我有欠信用卡的錢；（提示97年度
    偵字第30555 號卷第18頁予證人閱覽；這個匯款申請表上記
    載JR200501@YAHOO.COM.TW ，是不是你寫的？）是；（這是
    誰使用的電子郵件帳號？）是我本人；（去年你有去甲○○
    住處，碰到甲○○的媽媽？）有；（你為什麼去找他們？）
    這個案子的關係，我去年有向北檢投案，我不知道北檢有沒
    有分案；（你向北檢投案，是在己○○被起訴之前或之後？
    ）忘了；（被起訴的是己○○，你為什麼要向北檢投案？）
    這件事情己○○有打電話給我，問我借帳號之後怎麼用，這
    是我做的，我自己去投案；（你為什麼不向戊○投案？）己○○打電話問我這件事之後，我就就近向當地的法院投案；
    （己○○在電話中除了問借帳號怎麼用之外，還有無說其他
    的話？）沒有；（己○○在電話中有沒有叫你頂替？）沒有
    ；（你去投案，己○○有沒有拿什麼東西給你？）沒有；（
    你有沒有因為投案而獲得報酬？）沒有；（己○○有沒有拿
    錢給你？）沒有；（己○○有沒有拿起訴書給你看過？）沒
    有，但他說很莫名其妙收到起訴書，我是己○○起訴之後，
    他跟我說我才投案。」等語（見本院99年6 月2 日審理筆錄
    ）。因循上述證人庚○○之證述為整體縱向察悉，其所為證
    稱如上所述，於該等網站登入、寄件運送之經過情形明確，
    且認無瑕，顯已足為被告有利之認定。
４、證人辛○○證述略以：「（你認識己○○嗎？）認識，他是
    朋友的朋友，認識十幾年了；（你有沒有交過身分證給己○○？）他以前做旅行社，約8 、9 年前，我有把辦護照的相
    關文件交給他；（你到底交什麼證件給己○○？）應該有護
    照；（提示起訴書第3 頁予證人閱覽；你有沒有交身分證給
    己○○？）正本我不確定有沒有交給他，但影本應該有，不
    然怎麼辦護照；（交付的時間點？）最少8 、9 年前；（你
    認不認識庚○○？）不認識；（你身分證有沒有掉過？）忘
    記了；（提示北檢96年度偵字第11198 號卷第92頁予證人閱
    覽；你跟檢察事務官講的話內容實不實在？）實在；（你跟
    檢察事務官說，民國92年己○○說要幫你辦護照，你把護照
    交給己○○，後來他人就不見了，護照沒有還你，事實是否
    如此？）是，後來沒辦成，他欠我錢就跑掉了；（你身分證
    如果遺失的話，是否立刻補辦？）是。」等語（見本院99年
    6 月2 日審理筆錄），如上所述，其所為之證述，固可認其
    身分材料為他人所冒用，但是何人所為，則屬存疑。
５、檢察官稱再次聲請主詰問證人庚○○，審判長諭知開始進行
    交互詰問，請檢察官進行主詰問，證人庚○○證述略以：「
    （你跟被告己○○借多少錢？）25萬；（如何還？）一部分
    拿給他姐姐，我有多少錢就還多少錢，都是以現金；（你拿
    給己○○部分？）也有拿現金，也有匯款；（你拿給己○○
    及他姐姐現金部分多少？）分批給；（己○○本案被起訴的
    日期是98年6 月29日，己○○應該是98年7 月初收到起訴書
    ，己○○收到起訴書時，25萬已經還清了嗎？）應該是還清
    了；（何時還清？）去年，日期大概約4 月或5 月初；（己○○被起訴以後打電話找你，有沒有跟你說債務免除？）沒
    有；（是不是因為債務免除，你去投案，所以己○○才不用
    拿報酬給你？）不是，這件事情從頭到尾是我做的，我起初
    也膽怯；（你去簽運輸契約書時的辛○○身分證影本，到底
    是誰交給你的？）事隔有點久，真的不知道，會忘記；（是
    不是因為你25萬的債務不用還了，所以才忘記？）沒有這回
    事；‧‧（你常到己○○家裡去嗎？）有；（你到底如何取
    得辛○○的身分證？）這件事情真的事隔很久；（你除了向
    己○○借網路帳號之外，還有無跟其他人借用？）沒有」等
    語（見本院99年6 月2 日審理筆錄）。其雖就如何取得辛○○之身分證件部分，做出時間久遠而為不知道或忘記之證述
    ，然此部分忘記或不知道之證述，亦非可逕為被告不利之認
    定，應屬無疑。
(五)、故由上證人甲○○、庚○○、辛○○之證述得悉，並無積極
    證據得以證明本件被告有公訴所指之如上犯行；至起訴所本
    被告己○○曾於93年12月間起，曾持證人辛○○之身分證，
    在雅虎奇摩拍賣網站販售盜版光碟，向快遞業者要求交寄貨
    物事實，然此部分為他一案件，不能類比；又客觀上群體公
    司於96年1 月26日發現「雅虎奇摩拍賣網站」，有賣家以「
    judy940902」帳號，張貼販售上開盜版光碟之廣告訊息，即
    由癸○○上網下標購買後，對方以貨到付款方式，將上開光
    碟寄予癸○○，經檢視後確認上開光碟確為未經授權之非法
    重製物之事實，固經證人（即群體公司之告訴代理人）壬○○、丁○○、癸○○於警詢、偵查證述明確，惟查此僅係該
    請求購買之經過，其究係為何人寄送部分，仍應有他項證據
    加以證明，然稽之證人庚○○所述，復無積極證據證明係被
    告所為，或被告與之共同而為之行為，或係被告基於幫助之
    犯意為之助力以行之行為；另證人辛○○雖證述謂被告曾在
    旅行社工作，有將護照交予被告辦理旅遊事宜，惟事後被告
    未將護照交還予其，且被告亦知悉其母親住址之情，並未與
    新竹貨運公司締結過運輸契約書、代收貨款客戶申請表、切
    結書，也未授權他人訂定上開契約，未曾借被告任何證件，
    也未授權被告訂定任何契約等，暨「judy940902」帳號原固
    為被告所使用，然究之證人庚○○證述，係其向被告為之借
    用者，其後在雅虎奇摩拍賣網站刊登販賣盜版光碟訊息，供
    不特定人下標購買，且上開盜版光碟託由新竹貨運運送交由
    癸○○等全程經過，同據證人庚○○於本院證述該等經過情
    事；雖被告曾以雅虎奇摩拍賣網站帳號「judy940902」販售
    盜版光碟經本院論罪科刑之前例（詳如上述）等情，是如斯
    或已存疑，惟以刑事證據之嚴肅性觀察，仍難以此推虛，以
    論本案。因之，被告前揭供述，尚不足資為不利於其認定憑
    據，併此敘明。至於公訴人聲請傳喚告訴代理人壬○○、丁○○、癸○○部分，經查此一待證事項，僅為該扣案6 片光
    碟片，係由告訴人方面下單標得，以及運送過程之客觀不爭
    事實，因如上述，並無積極證據證明為本件被告所為，故各
    該證人並無傳喚之必要，縱令傳喚到庭，同無從為被告不利
    之認定，附帶說明。
四、綜上所述，被告之辯解尚非不可採信，又公訴人所提證據，
    仍不足以令本院對被告產生確實有如上所述偽造文書暨違反
    著作權法之有罪確信；此外，本院復查無其他積極證據足證
    被告確有起訴所指犯行，本件既不能證明被告犯罪，揆諸前
    開說明，自應為被告無罪判決之諭知。至於本案實際之犯罪
    行為人即本案之證人庚○○涉犯罪行，應由檢察官本諸職權
    偵處，附此敘明。
據上論斷，應依刑事訴訟法第301 條第1 項前段，判決如主文。
本案由檢察官丙○○提起公訴，經檢察官黃佳權到庭執行職務。
中    華    民    國    99    年    6     月    30    日
                  刑事第5 庭審判長法  官  鄭水銓
                                  法  官  謝梨敏
                                  法  官  黎錦福
以上正本證明與原本無異。
如不服本判決應於收受判決後10日內向本院提出上訴書狀，並應
敘述具體理由。其未敘述上訴理由者，應於上訴期間屆滿後20日
內向本院補提理由書（均須按他造當事人之人數附繕本）「切勿
逕送上級法院」。
                                  書記官  蔡麗春
中    華    民    國    99    年    6     月    30    日

司法院資訊處製作；財團法人民間司法改革基金會備份。
